【裁判字號】    97,訴,1309
【裁判日期】    970616
【裁判案由】    毒品危害防制條例
【裁判全文】
臺灣板橋地方法院刑事判決              97年度訴字第1309號
公  訴  人  臺灣板橋地方法院檢察署檢察官
被      告  甲○○
上列被告因違反毒品危害防制條例案件，經檢察官提起公訴（97
年度毒偵字第1375號），被告於準備程序認罪，本院以簡式審判
程序判決如下：
    主  文
甲○○施用第一級毒品，累犯，處有期徒刑玖月，扣案之毒品海
洛因驗餘淨重零點壹貳肆公克沒收銷燬，盛裝上開毒品海洛因之
包裝袋壹只沒收；又施用第二級毒品，累犯，處有期徒刑伍月。
應執行有期徒刑壹年，扣案之毒品海洛因驗餘淨重零點壹貳肆公
克沒收銷燬，盛裝上開毒品海洛因之包裝袋壹只沒收。
    事實及理由
一、按除被告所犯為死刑、無期徒刑、最輕本刑為三年以上有期
    徒刑之罪或高等法院管轄第一審案件者外，於第一次審判期
    日前之準備程序進行中，被告先就被訴事實為有罪之陳述時
    ，審判長得告知被告簡式審判程序之旨，並聽取當事人、代
    理人、辯護人及輔佐人之意見後，裁定進行簡式審判程序，
    刑事訴訟法第273 條之1 第1 項定有明文。經核本件被告甲
    ○○所犯係死刑、無期徒刑、最輕本刑為三年以上有期徒刑
    以外之罪，其於準備程序中就被訴事實為有罪之陳述，經法
    官告知簡式審判程序之旨，並聽取公訴人、被告之意見後，
    本院爰依首揭規定，合議裁定由受命法官獨任進行簡式審判
    程序，合先敘明。
二、本件犯罪事實：
    甲○○前曾於民國93年間因施用毒品案件，經檢察官聲請本
    院先後裁定送觀察、勒戒及強制戒治後，於94年4 月26日執
    行完畢，並經臺灣板橋地方法院檢察署檢察官檢察官以94年
    度戒毒偵字第213 號不起訴處分確定在案。又其前曾於91、
    93、94年間因犯竊盜、侵占、過失傷害、偽造文書等案件，
    經本院以91年度易字第489 號、93年度易緝字第151 號、93
    年度交易緝字第6 號、臺灣桃園地方法院以93年度易緝字第
    101 號等判決，各判處有期徒刑六月、三月、四月、八月（
    以上三徒刑，其後經更定應執行有期徒刑一年二月）確定，
    接續執行於95年8 月3 日假釋（接續執行另於93年間因犯持
    有毒品案件，經本院以93年度簡字第5215號判處之拘役三十
    日，至95年9 月2 日始出監），至96年1 月8 日縮刑期滿執
    行完畢。詎其猶不知悔改，於上開強制戒治及有期徒刑執行
    完畢後五年內，復基於施用毒品之各別犯意，分別(一)於97年
    1 月26日晚上11時多許，在其臺北縣永和市○○路75巷33弄
    3 號住處，施用第一級毒品海洛因1 次；(二)於97年1 月27日
    為警採尿前96小時內某時，在臺北縣某處，施用第二級毒品
    甲基安非他命1 次。嗣於97年1 月27日下午6 時許，在臺北
    縣永和市○○路204 號前，因形跡可疑，遇警盤查，為警查
    扣得其所有供犯施用毒品使用之毒品海洛因1 包（鑑驗後淨
    重0.135 公克，鑑驗時取樣0.011 公克，驗餘淨重0.124 公
    克），經警採尿送驗，並分別驗有鴉片類嗎啡及甲基安非他
    命等藥物陽性反應，因而查悉上情。案經臺北市政府警察局
    中山分局移送臺灣板橋地方法院檢察署檢察官偵查起訴。
三、本件證據：
    (一)被告於警詢、偵查、審理時之自白。
    (二)卷附之臺北市政府警察局中山分局搜索、扣押筆錄、扣案
      物品照片、臺灣尖端先進生技醫藥股份有限公司出具之驗
      尿報告、交通部民用航空局航空醫務中心毒品鑑定書、臺
      灣高等法院被告前案紀錄表等可稽。
    (三)扣案之毒品海洛因1 包（鑑驗後淨重0.135 公克，鑑驗時
      取樣0.011 公克，驗餘淨重0.124 公克）可證。
四、核被告上開所為，分別係犯毒品危害防制條例第10條第1 項
    之施用第一級毒品、同條第2 項之施用第二級毒品等罪。其
    各次施用毒品前之持有毒品行為，應為其後施用行為所吸收
    ，均不另論罪。又其施用毒品海洛、甲基安非他命之行為，
    係施用不同毒品之各別行為，應予分論併罰。又被告前曾於
    91、93、94年間因犯竊盜、侵占、過失傷害、偽造文書等案
    件，經本院以91年度易字第489 號、93年度易緝字第151 號
    、93 年 度交易緝字第6 號、臺灣桃園地方法院以93年度易
    緝字第101 號等判決，各判處有期徒刑六月、三月、四月、
    八月（以上三徒刑，其後經更定應執行有期徒刑一年二月）
    確定，接續執行於95年8 月3 日假釋（接續執行另於93年間
    因犯持有毒品案件，經本院以93年度簡字第5215號判處之拘
    役三十日，至95年9 月2 日始出監），至96年1 月8 日縮刑
    期滿執行完畢，有臺灣高等法院被告前案紀錄表在卷可稽，
    被告前受有期徒刑執行完畢後，於五年以內故意再犯本件有
    期徒刑以上之各罪，均為累犯，應依刑法第47條第1 項規定
    ，各加重其刑。爰審酌被告之素行、各罪再犯施用毒品情節
    、所生危害及犯罪後坦承之態度等一切情狀，各量處如主文
    所示之刑，並定其應執行之刑。扣案之毒品海洛因驗餘淨重
    0.124 公克，係查獲之毒品，依法不問屬於犯人與否，均應
    宣告沒收銷燬；又盛裝上開毒品海洛因包裝袋1 只，則係被
    告所有供施用毒品犯罪所用之物，另依刑法第38條第1 項第
    2 款規定，按其所犯併予宣告沒收。
五、依刑事訴訟法第273 條之1 第1 項、299 條第1 項前段、第
    310 條之2 、第454 條，毒品危害防制條例第10條第1 項、
    第2 項、第18條第1 項前段、第23條第2 項，刑法第11條前
    段、第47條第1 項、第51條第5 款、第38條第1 項第2 款，
    判決如主文。
六、如不服本判決，得自收受送達之日起10日內向本院提出上訴
    狀（須附繕本）。
本案經檢察官靳開聖到庭執行職務
中    華    民    國    97    年    6     月    16    日
                      刑事第三庭  法  官  彭  全  曄
以上正本證明與原本無異
                                  書記官  洪  紹  甄
中    華    民    國    97    年    6     月    17    日
附錄本案論罪科刑法條全文：
毒品危害防制條例第10條
施用第一級毒品者，處 6 月以上 5 年以下有期徒刑。
施用第二級毒品者，處 3 年以下有期徒刑。


司法院資訊處製作；財團法人民間司法改革基金會備份。
